【裁判字號】    98,聲再,206
【裁判日期】    981026
【裁判案由】    聲請再審
【裁判全文】
臺灣高等法院臺中分院刑事裁定         98年度聲再字第206號
再審聲請人
即受判決人  甲○○
                    號
                    （現於臺灣臺中監獄臺中分監執行中）
上列再審聲請人因強盜等案件，對於本院98年度上訴字第339號
，中華民國98年5月21日第二審確定判決（原審案號：臺灣臺中
地方法院97年訴字949號，起訴案號：臺灣臺中地方法院檢察署
97年偵字第3159、3160、3242號），聲請再審，本院裁定如下：
    主  文
再審之聲請駁回。
    理  由
一、聲請意旨如再審聲請狀所載。（如附件）
二、按不得上訴於第三審法院之案件，除依刑事訴訟法第420 條
    規定外，其經第二審確定之有罪判決，如就足生影響於判決
    之重要證據漏未審酌者，亦得為受判決人之利益，聲請再審
    ，刑事訴訟法第421 條定有明文。惟所謂「重要證據」，係
    指該證據就本身形式上觀察，固不以絕對不須經過調查程序
    為條件，但必須顯然可認為足以動搖原有罪確定判決，而為
    受判決人應受無罪、或免訴、或輕於原審所認定之罪名方可
    ，如不足以推翻原審所認定罪刑之證據，即非足生影響於原
    判決之重要證據。另刑事訴訟法第421 條所規定因重要證據
    漏未審酌而聲請再審者，指該證據於案情有重要關係且未經
    審酌者而言，如證據業經法院本其自由心證予以取捨及判斷
    ，僅係對此持相異評價，即不能以此為由聲請再審。是如當
    事人所提出之證據，不足以影響判決結果，或第二審法院依
    調查之結果，本於論理法則、經驗法則，取捨證據後，認定
    事實者，則不包括之（最高法院89年度臺抗字第30號裁定意
    旨參照）。
三、經查：本件再審聲請人即受判決人（以下稱再審聲請人）甲
    ○○所受之本院前開確定判決（98年度上訴字第339 號）並
    非不得上訴第三審法院之案件，且業經再審聲請人向第三審
    之最高法院提起上訴被駁回在案，有最高法院98年度台上字
    5229號判決可稽，聲請人於再審理由一、二、三及理由四所
    主張應重為審酌等事項，經核已與刑事訴訟法第421 條之聲
    請再審要件未合，應予駁回。
四、另按，刑事訴訟法第420條第l項第6 款規定：「因發現確實
    之新證據，足認受有罪判決之人應受無罪、免訴、免刑或輕
    於原判決所認罪名之判決者，得聲請再審。」，本款所謂發
    現確實之新證據，係指該證據於事實審法院判決前已經存在
    ，為法院或當事人所不知，不及調查斟酌，至其後始行發見
    ，且就證據本身形式上觀察，固不以絕對不須經過調查程序
    為條件，但必須顯然可認為足以動搖原有罪確定判決，而為
    受判決人無罪、免訴、免刑或輕於原判決所認罪名之判決者
    為限；故受理聲請再審之最後事實審法院，應就聲請再審理
    由之所謂「新證據」，是否具備事實審判決前已經存在，為
    法院、當事人所不知，事後方行發現之「新規性」，及顯然
    可認足以動搖原有罪確定判決，而對受判決人為有利之判決
    之「確實性」二要件，加以審查，為判斷應否准予開始再審
    之準據，倘未兼備上開二種再審新證據之特性，即不能為再
    審之原因（最高法院85年度台抗字第308 號判決參照）。經
    核本件再審聲請人係提出「同案被告黃勝瑋手機0000000000
    之通聯記錄」等資料資為聲請再審之依據，然查該等資料顯
    為事實審法院判決時已知悉並經調查斟酌，此有原審判決書
    第17頁倒數第4 行開始之內容可稽，足徵聲請人據此資料之
    主張，顯與刑事訴訟法第420條1項第6 款所揭之新證據需具
    「新規性」之要件不符，依法亦應予駁回。
五、據上論斷，應依刑事訴訟法第433條、第434條第1 項，裁定
    如主文。
中    華    民    國    98    年    10    月    26    日
            刑事第五庭  審判長法  官  趙  春  碧
                              法  官  賴  恭  利
                              法  官  何  秀  燕
以上正本證明與原本無異。
如不服本裁定，應於裁定送達後五日內向本院提出抗告書狀（須
附繕本）。
                              書記官  郭  振  祥
中    華    民    國    98    年    10    月    26    日


司法院資訊處製作；財團法人民間司法改革基金會備份。
